【裁判字號】    92,簡上,94
【裁判日期】    920430
【裁判案由】    竊盜
【裁判全文】
臺灣高雄地方法院刑事判決                          九十二年度簡上字第九四號
    上  訴  人  臺灣高雄地方法院檢察署檢察官
    被      告  甲○○
右上訴人因被告竊盜案件，不服臺灣高雄地方法院高雄簡易庭民國九十二年一月三十
日九十二年度簡字第三九八號第一審判決（起訴書案號：臺灣高雄地方法院檢察署九
十一年度偵字第二六三七六號）提起上訴，及移
署九十二年度偵字第三五三四號），本院判決如左：
    主  文
原判決撤銷。
甲○○連續竊盜，累犯，處有期徒刑陸月，如易科罰金，以佰元折算壹日。
    事  實
一、甲○○前曾於民國八十八年一月間，因竊盜案件，經本院以八十八年度易字第一
    五五五號刑事判決判處有期徒刑三月，緩刑二年確定；又於八十八年十二月間，
    因竊盜案件，經法院判處有期徒刑一年六月確定，並自八十九年七月七日入監執
    行，而前揭緩刑之宣告嗣經檢察官向本院聲請撤銷緩刑裁定確定，另自九十一年
    一月七日起接續執行；後於九十年九月七日縮短刑期假釋出監，刑期至九十一年
    四月六日屆滿，其未執行之刑，以已執行論。
二、甲○○猶仍不知悔悟，竟意圖為自己不法之所有，並基於竊盜之概括犯意，先後
    於附表所示之時、地，以附表所示之犯罪方法，連續竊得各該被害人所有如附表
    所示之現金等物。嗣先於九十一年十一月三十日下午五時三十分許，在高雄縣旗
    山鎮○○街「旗山體育場」內為警查獲；再於九十二年二月十一日上午七時許，
    在高雄縣岡山鎮○○街二號丙○○○所開設之「德原藥局」內，為警查獲。
三、案經高雄警察局旗山分局報請臺灣高雄地方法院檢察署檢察官偵查起訴（嗣經本
    院訊問被告後，認為宜以簡易判決處刑（九十二年度易字第一三○號），逕以簡
    易判決處刑及高雄縣政府警察局岡山分局報請臺灣高雄地方法院檢察署檢察官偵
    查移送併案審理。
    理  由
一、訊據被告甲○○對於右揭事實均坦承不諱，核與證人即被害人乙○○、丙○○○
    先後警詢中供證情節相符，並有如附表編號一所示查獲照片四幀、贓物認領保管
    單據、扣押筆錄各乙紙、如附表編號二所示查獲照片二幀、領結、扣押筆錄各乙
    份等在卷可稽，足認被告之自白核與事實相符，堪信為真實。至被告所為如附表
    編號二所示部分，雖未及將現金取走逃逸前，即為被害人丙○○○發覺，而當場
    誆以購買物品以脫免罪責，惟該現金一千六百元早於被告著手實施竊盜行為而開
    啟抽屜後，即已屬被告實力支配之範圍下，此部分被告之竊盜行為業已既遂，自
    不待言，附此敘明。是本案事證已臻明確，被告連續竊盜犯行洵堪認定，應予依
    法論科。
二、核被告甲○○所為，係犯刑法第三百二十條第一項之普通竊盜罪。又被告先後二
    次竊盜犯行，時間緊接，方法相同，所犯係構成要件同一之罪名，顯係基於概括
    犯意反覆為之，為連續犯，應依刑法第五十六條之規定，以一罪論，並加重其刑
    。公訴人雖僅就被告如附表編號一所示之犯行提起公訴，惟被告所為其餘竊盜犯
    行部分既與經起訴之部分有連續犯之裁判上一罪關係，已如前述，復經公訴人於
    上訴後先後移送併案審理，本院自得一併予以審判，併此敘明。又被告甲○○前
    曾於八十八年一月間，因竊盜案件，經本院以八十八年度易字第一五五五號刑事
    判決判處有期徒刑三月，緩刑二年確定；又於八十八年十二月間復因竊盜案件，
    經法院判處有期徒刑一年六月確定，並自八十九年七月七日入監執行，而前揭緩
    刑之宣告嗣經檢察官向本院聲請撤銷緩刑裁定確定，另自九十一年一月七日起接
    續執行；後於九十年九月七日縮短刑期假釋出監，刑期至九十一年四月六日屆滿
    ，其未執行之刑，以已執行論等情，此有臺灣高雄地方法院檢察署刑案資料查註
    紀錄表、臺灣高等法院被告全國前案紀錄表、本院被告院內索引卡紀錄表及法務
    部在監在押資料表各乙份在卷可攷，是被告前受有期徒刑執行完畢後，於五年以
    內再犯本案最重本刑為有期徒刑以上之罪，為累犯，應依刑法第四十七條之規定
    ，加重其刑，並依法遞加重之。爰審酌被告有如事實欄所示之犯罪前案紀錄，有
    前揭相關資料足佐，素行不端，時值青壯年時期，不思以正當途徑賺取金錢獲致
    財富，竟貪圖便利及不法利益而多次竊得他人財物，且為警查獲後未久，復再行
    基於概括犯意而竊盜，情節非輕，本應從重量處，以儆效尤，惟姑念及渠之犯罪
    手段、所得之財物、被害人損害程度及犯罪後尚知坦承大部分犯情，態度尚可，
    且目前就讀於私立東方工專化學工程科五專部等一切情狀，酌情量處如主文第二
    項所示之刑，並諭知易科罰金之折算標準，俾啟自新。
三、原審以被告所犯竊盜罪事證明確，予以論罪科刑，固非無見。惟查：原審僅就被
    告如附表編號一所示之竊盜犯行加以審判，而未及就被告所為具連續犯裁判上一
    罪之其他部分併予審理，容有未洽，是上訴人提起本件上訴，非無理由，爰由本
    院將原判決予以撤銷，另為適法之判決。
據上論斷，應依刑事訴訟法第四百五十五條之一第三項、第三百六十九條第一項前段
、第三百六十四條、第二百九十九條第一項前段，刑法第五十六條、第三百二十條第
一項、第四十七條、第四十一條第一項，罰金罰鍰提高標準條例第一條前段、第二條
，判決如主文。
本案經檢察官羅水郎到庭執行職務。
中      華      民      國    九十二    年      四      月     三十     日
                                  臺灣高雄地方法院刑事第四庭
                                      審判長法  官   陳明富
                                            法  官   李代昌
                                            法  官   劉定安
右正本證明與原本無異。
不得上訴。
                                            書記官   鍾錦祥
中    華    民    國      九十二      年      五      月      二      日
附表：
┌──┬───┬─────┬─────┬──────┬─────┬───┐
│編號│行為人│ 犯罪時間 │ 犯罪地點 │犯 罪 方 法 │ 所得物品 │被害人│
├──┼───┼─────┼─────┼──────┼─────┼───┤
│一  │甲○○│九十一年十│高雄縣旗山│侵入店內徒手│竊取現金新│乙○○│
│    │      │一月三十日│鎮○○路一│開啟抽屜。  │臺幣（下同│      │
│    │      │下午四時三│六二號范碧│            │）一千一百│      │
│    │      │十分許    │桃所開設之│            │元（五百元│      │
│    │      │          │「允興隆煙│            │鈔券一張、│      │
│    │      │          │酒店」內  │            │一百元鈔券│      │
│    │      │          │          │            │六張）    │      │
│    │      │          │          │            │          │      │
│    │      │          │          │            │          │      │
├──┼───┼─────┼─────┼──────┼─────┼───┤
│二  │甲○○│九十二年二│高雄縣岡山│徒手開啟抽屜│竊取現金一│蘇沈梅│
│  │      │月十一日上│鎮○○街二│已拿取現金一│千六百元（│玉    │
│    │      │午七時許  │號丙○○○│千六百元，因│一千元鈔券│      │
│    │      │          │所開設之「│乍見丙○○○│、五百元鈔│      │
│    │      │          │德原藥局」│入內，迅將該│券及一百元│      │
│    │      │          │內        │現金放置在已│鈔券各乙張│      │
│    │      │          │          │開啟之抽屜方│）        │      │
│    │      │          │          │格之上      │          │      │
└──┴───┴─────┴─────┴──────┴─────┴───┘
附錄本案論罪科刑法條全文︰
中華民國刑法第三百二十條第一項
意圖為自己或第三人不法之所有，而竊取他人之動產者，為竊盜罪，處五年以下有期
徒刑、拘役或五百元以下罰金。


司法院資訊處製作；財團法人民間司法改革基金會備份。
